---
title: "Indicadores Financieros"
format:
  dashboard:
    scrolling: true
    theme: default
    css: index2.css
execute:
  echo: false
  warning: false
  message: false
---

```{r}
library(highcharter)
library(dplyr)
library(bcchr)

if (!nzchar(Sys.getenv("BCCH_TOKEN"))) {
  stop("Falta BCCH_TOKEN. Configúralo en .Renviron o como secreto de GitHub Actions.")
}

series_id <- "F032.IMC.IND.Z.Z.EP18.Z.Z.0.M"

imacec_raw <- bcchr::get_series(
  series_id,
  from = Sys.Date() - lubridate::years(6),
  to = Sys.Date()
)

imacec <- imacec_raw |>
  arrange(date) |>
  mutate(value = 100 * (value / lag(value, 12) - 1)) |>
  filter(!is.na(value))

latest <- imacec |> slice_tail(n = 1)
previous <- imacec |> slice_tail(n = 2) |> slice_head(n = 1)

latest_value <- latest$value[[1]]
previous_value <- previous$value[[1]]
latest_date <- latest$date[[1]]
monthly_delta <- latest_value - previous_value

display_value <- scales::percent(latest_value / 100, accuracy = 0.1, decimal.mark = ",")
display_delta <- paste0(ifelse(monthly_delta >= 0, "+", ""),
                        scales::number(monthly_delta, accuracy = 0.1, decimal.mark = ","),
                        " pp")
display_period <- format(as.Date(latest_date), "%b %Y")

hc <- highcharter::hchart(
  imacec,
  "line",
  highcharter::hcaes(x = date, y = value),
  name = "IMACEC"
) |>
  highcharter::hc_chart(
    backgroundColor = "transparent",
    zoomType = "x",
    spacing = c(10, 10, 5, 10)
  ) |>
  highcharter::hc_colors("#003B5C") |>
  highcharter::hc_title(text = NULL) |>
  highcharter::hc_subtitle(text = NULL) |>
  highcharter::hc_xAxis(
    type = "datetime",
    lineWidth = 0,
    tickWidth = 0,
    gridLineWidth = 0,
    labels = list(style = list(color = "#53636D", fontSize = "11px"))
  ) |>
  highcharter::hc_yAxis(
    title = list(text = NULL),
    gridLineColor = "#E7EBEE",
    labels = list(
      format = "{value}%",
      style = list(color = "#53636D", fontSize = "11px")
    ),
    plotLines = list(list(
      value = 0,
      color = "#C6A15B",
      width = 1,
      zIndex = 2
    ))
  ) |>
  highcharter::hc_plotOptions(
    series = list(
      lineWidth = 2,
      marker = list(enabled = FALSE),
      states = list(hover = list(lineWidthPlus = 0))
    )
  ) |>
  highcharter::hc_tooltip(
    shared = TRUE,
    valueDecimals = 1,
    valueSuffix = "%",
    xDateFormat = "%B %Y"
  ) |>
  highcharter::hc_legend(enabled = FALSE) |>
  highcharter::hc_exporting(enabled = FALSE)
```

<div class="studio-hero">
  <p class="studio-eyebrow">Chile · panorama económico</p>
  <h1>Actividad económica</h1>
  <p>Una primera vista del pulso de la economía chilena a partir del IMACEC.</p>
</div>

<div class="indicator-strip" aria-label="Últimos indicadores">
  <div class="indicator-item">
    <span class="indicator-label">IMACEC</span>
    <span class="indicator-value">`r display_value`</span>
    <span class="indicator-period">`r display_period`</span>
    <span class="indicator-change">`r display_delta` vs. dato anterior</span>
  </div>
</div>

## Row {height=190}

::: {.card}

<div class="imacec-summary">
  <div class="imacec-number">`r display_value`</div>
  <div class="imacec-meta">
    <div><strong>IMACEC</strong> · variación interanual</div>
    <div>Último dato: `r format(as.Date(latest_date), "%d-%m-%Y")`</div>
    <div>Cambio respecto del dato anterior: `r display_delta`</div>
  </div>
</div>

<p class="imacec-note">El IMACEC resume mensualmente la evolución de la actividad económica. En esta versión inicial mostramos solamente el dato observado y su trayectoria reciente.</p>

:::

## Row {height=520}

::: {.card title="IMACEC · variación interanual"}

```{r}
hc
```

<p class="chart-source">Fuente: Banco Central de Chile · serie `r series_id`.</p>

:::
